【裁判字號】    90,易,3039
【裁判日期】    901017
【裁判案由】    傷害
【裁判全文】
臺灣板橋地方法院刑事判決                          九十年度易字第三三九號
    公  訴  人  臺灣板橋地方法院檢察署檢察官
    被      告  甲○○
右列被告因家庭暴力之傷害案件，經檢察官提起公訴（九十年度偵字第一三一三六號
），本院判決如左：
    主  文
甲○○傷害人之身體，處拘役肆拾日，如易科罰金，以參佰元折算壹日。
    事  實
一、甲○○與乙○○為夫妻，兩人屬家庭暴力防治法第三條第一款所規定之家庭成員
    ，惟彼此感情不睦，自民國八十九年二月中旬後即處於分居狀態。於九十年五月
    二十三日凌晨一時許，乙○○與友人吳素梅夫婦在台北縣蘆洲市○○路之某家麵
    攤用餐，甲○○經其友人通知而獲悉乙○○之行蹤後，遂前往上址欲將乙○○帶
    回，甲○○到場後，乙○○與其友人用餐完畢正欲離開時，甲○○、乙○○兩人
    遂起口角爭執，甲○○竟基於普通傷害之犯意，以徒手抓住乙○○之右手，接續
    二次將乙○○側摔倒地，致乙○○受有右頰挫擦傷（○．五乘○．五公分）、右
    前臂挫擦傷（三乘一公分）、右腕挫擦傷（二乘二公分）、右中指挫擦傷（一乘
    ○．五公分）及右足大趾指基處挫擦傷（一．五乘一公分）等傷害。
二、案經被害人乙○○訴由臺灣板橋地方法院檢察署檢察官偵查起訴。
    理  由
一、右揭事實，業據被告甲○○於本院審理中坦承不諱，核與告訴人乙○○於偵審中
    指訴被害之情節相符（見偵查卷第三頁、第九頁反面及本院九十年十月三日審判
    筆錄），並經目擊證人吳素梅於偵訊時結證稱：「我們吃完了要回去，我老公去
    開車準備載乙○○回去，她還沒上車就看到甲○○過來，我沒聽到他們在說什麼
    ，我看到甲○○抓著乙○○的手摔她出去，有二次，後來我下車勸他們。」等語
    明確（見偵查卷第十頁），而告訴人乙○○遭被告抓住右手將其摔倒在地二次致
    受有前述傷害之情形，亦有行政院衛生署臺北醫院診斷證明書（甲種）正本一紙
    附卷可稽（見偵查卷第四頁）。本件事證明確，被告普通傷害之犯行，堪以認定
    ，應依法論科。
二、核被告甲○○所為，係犯刑法第二百七十七條第一項之普通傷害罪。爰審酌被告
    犯罪之動機、目的、手段、告訴人乙○○與被告雖因感情不睦分居但仍屬夫妻關
    係（參卷附被告戶籍謄本）、告訴人所受傷勢尚非嚴重及犯罪後坦承犯行之態度
    等一切情狀，量處如主文所示之刑，並諭知易科罰金之折算標準，以資懲儆。
據上論斷，應依刑事訴訟法第二百九十九條第一項前段，刑法第二百七十七條第一項
、第四十一條第一項，罰金罰鍰提高標準條例第一條前段、第二條，判決如主文。
本案經檢察官鄧媛到庭執行職務。
中      華      民      國      九十      年      十      月    十七    日
                                      臺灣板橋地方法院刑事第四庭
                                          法  官    劉  大  衛
右正本證明與原本無異。
如不服本判決，應於判決送達後十日內向本院提出上訴狀。
                                          書記官    蕭  興  南
中      華      民      國      九十      年    十    月      二十三    日
附錄本案論罪科刑法條全文：
刑法第二百七十七條 (普通傷害罪)
傷害人之身體或健康者，處三年以下有期徒刑、拘役或一千元以下罰金。
犯前項之罪因而致人於死者，處無期徒刑或七年以上有期徒刑；致重傷者
，處三年以上十年以下有期徒刑。


司法院資訊處製作；財團法人民間司法改革基金會備份。
